ru: Оборудование и технические изделия > Инструменты > Измерительные инструменты и датчики > Уровни и нивелиры > Лазерные уровни: Точечные лазерные уровни; Линейные и комбинированные лазерные уровни; Ротационные лазерные уровни
fi: Rakentaminen > Työkalut > Mittarit ja anturit > Vesivaa'at > Linjalaserit: Pistelaservatupassit; Viiva- ja kombilasertasot; Pyörivät laservatupassit
zh-TW: 硬體 > 工具 > 測量工具和感測器 > 水平儀 > 雷射標線器: 點狀雷射水平儀; 線狀/組合雷射水平儀; 旋轉雷射水平儀
sk-SK: Náradie > Nástroje > Meracie nástroje a snímače > Vodováhy > Laserové vodováhy: Bodové laserové vodováhy; Čiarové a kombinované laserové vodováhy; Rotačné laserové vodováhy
sl-SI: Gradbena oprema > Orodja > Merilna orodja in senzorji > Tehtnice > Laserski merilniki: Točkovni laserski merilniki; Linijski in kombinirani laserski merilniki; Rotacijski laserski merilniki
hr-HR: Željezarija > Alati > Mjerni alati i senzori > Libele > Laserske libele: Libele s točkastim laserom; Libele s linijskim i kombiniranim laserom; Rotacijske laserske libele
bg-BG: Железария > Инструменти > Измервателни инструменти и сензори > Нивелири > Лазерни нивелири: Точкови лазерни нивелири; Линейни и комбинирани лазерни нивелири; Ротационни лазерни нивелири
th: ฮาร์ดแวร์ > เครื่องมือ > เครื่องมือและเซนเซอร์การวัด > เครื่องมือวัดระดับ > เครื่องมือวัดระดับแบบเลเซอร์: ระดับน้ำเลเซอร์ดอท; ระดับเลเซอร์แบบเส้นและแบบผสมผสาน; ระดับน้ำเลเซอร์โรตารี
cs: Kutilství a řemeslo > Nářadí a nástroje > Měřicí nástroje a přístroje > Měřiče rovinnosti > Laserové vodováhy: Laserové vodováhy (tečka); Čárové a kombinované laserové vodováhy; Rotační laserové vodováhy
hu: Hardver > Szerszámok > Mérőeszközök és érzékelők > Vízmértékek > Lézeres vízmértékek: Pontlézeres vízmértékek; Vonalas és kombinált lézeres vízmértékek; Rotációs lézeres vízmértékek
vi: Phần cứng > Công cụ > Công cụ đo lường & Cảm biến > Máy thủy chuẩn > Ống laser: Máy thủy chuẩn chấm laser; Máy cân bằng Laser Line & Combi; Máy thủy chuẩn laser quay
lt-LT: Techninė įranga > Įrankiai > Matavimo įrankiai ir jutikliai > Gulsčiukai > Lazeriniai gulsčiukai: Taškiniai lazeriniai nivelyrai; Linijiniai ir kombinuoti lazeriniai nivelyrai; Rotaciniai lazeriniai nivelyrai
nb: Maskinvare > Verktøy > Måleverktøy og sensorer > Vatere > Laservatere: Prikklaservatere; Linje- og kombilasernivåer; Roterende laservatere
fr: Quincaillerie > Outils > Outils de mesure et détecteurs > Niveaux > Niveaux laser: Niveaux laser à points; Niveaux laser linéaires et combinés; Niveaux laser rotatifs
en: Hardware > Tools > Measuring Tools & Sensors > Levels > Laser Levels: Dot Laser Levels; Line & Combi Laser Levels; Rotary Laser Levels
da: Isenkram > Redskaber > Måleredskaber og -sensorer > Vaterpas > Laservaterpas: Priklaservaterpas; Line & Combi-laservaterpas; Roterende laservaterpas
it: Articoli di ferramenta > Utensili > Strumenti/sensori misurazione > Livelle > Livelle laser: Livelle laser a punti; Livelle laser lineari combinate; Livelle laser rotanti
el: Υλικά κατασκευών > Εργαλεία > Εργαλεία και αισθητήρες μετρήσεων > Επίπεδα > Αλφάδια λέιζερ: Αλφάδια λέιζερ σημείων; Αλφάδια λέιζερ γραμμών & συνδυαστικά; Περιστροφικά αλφάδια λέιζερ
pt-BR: Ferragens > Ferramentas > Sensores e ferramentas para medição > Níveis > Níveis a laser: Níveis a laser de ponto único; Níveis de laser de linha e combinados; Níveis a laser rotativos
nl: Bouwmaterialen > Gereedschap > Meethulpmiddelen en sensoren > Waterpassen > Waterpasinstrumenten met laser: Waterpassen met puntlaser; Lijn- en combilaserwaterpassen; Waterpassen met roterende laser
pt-PT: Equipamento > Ferramentas > Ferramentas e sensores de medição > Niveladores > Níveis de laser: Níveis de laser de pontos; Níveis de laser de linha e combinados; Níveis de laser rotativo
sv: Metallprodukter > Verktyg > Mätverktyg och sensorer > Vattenpass och avvägningsmätare > Laserpass: Punktlasernivellerare; Linje- och kombilasernivåer; Roterande lasernivellerare
ko: 철물 > 도구 > 측정 도구/센서 > 수준기 > 레이저 수평기: 점 레이저 수평계; 라인/콤비 레이저 레벨기; 회전형 수평계
ja: DIY用品 > 工具 > 測定機器・センサー > 水準器 > レーザー水準器: ドットレーザーレベル; ライン＆コンビレーザーレベル; ロータリーレーザーレベル
ro-RO: Feronerie > Unelte > Instrumente de măsură și senzori > Nivele > Nivele cu laser: Nivele cu punct laser; Nivele cu linie și nivele combinate cu laser; Nivele cu laser rotativ
tr: Hırdavat > Aletler > Ölçüm Aletleri ve Sensörler > Tesviye Aletleri > Lazerli Düzeçler: Nokta Lazer Düzeçler; Çizgi ve Kombi Lazer Seviyeleri; Döner Lazer Düzeçler
es: Bricolaje > Herramientas > Sensores y herramientas de medida > Niveles > Niveles láser: Niveles láser de puntos; Niveles láser lineales y combinados; Niveles láser rotativos
de: Heimwerkerbedarf > Werkzeuge > Messwerkzeuge & Messwertgeber > Richtwaagen > Laser-Wasserwaagen: Punktlasernivelliere; Linien- und Kombilaser-Nivelliergeräte; Rotationslasernivelliere
pl: Sprzęt > Narzędzia > Narzędzia pomiarowe i czujniki > Poziomice > Poziomice laserowe: Poziomice laserowe z kropką; Poziomice laserowe liniowe i kombi; Poziomice laserowe obrotowe
zh-CN: 五金/硬件 > 工具 > 测量工具与传感器 > 水平仪 > 激光水准仪: 点激光水平仪; 激光线仪和多用途激光水准仪; 旋转激光水平仪